臺灣桃園地方法院刑事判決　　　　　　　100年度易字第445號
公　訴　人　臺灣桃園地方法院檢察署檢察官
被　　　告　古俊傑
上列被告因竊盜案件，經檢察官提起公訴（100年度偵字第10959
號），被告於準備程序中就被訴事實為有罪之陳述，經本院合議
庭裁定由受命法官獨任進行簡式審判程序，判決如下：
    主  文
古俊傑攜帶兇器竊盜電業之電線，未遂，累犯，處有期徒刑柒月
。扣案之老虎鉗壹支、鐵條參支及膠帶壹捲均沒收。
    事  實
一、古俊傑(一)前於民國96年間因詐欺案件，經本院以96年度壢簡
    字第2123號判決判處有期徒刑4 月確定，於97年11月11日縮
    刑期滿執行完畢；(二)又因竊盜案件，經臺灣新竹地方法院以
    99年度審竹簡字第385 號判決判處有期徒刑3 月確定，甫於
    100 年4 月5 日縮刑期滿執行完畢（於本案均構成累犯），
    竟仍不知悔改，仍於100 年4 月15日上午7 時許，持客觀上
    足以危害人之生命、身體安全之老虎鉗1 支、鐵條3 支，及
    供犯案用之膠帶1 捲，騎乘腳踏車至桃園縣平鎮市平鎮里3
    鄰平鎮20號前之電線桿，先以上開鐵條輔助攀爬至電線桿上
    ，再以膠帶包覆電源線後，持老虎鉗剪斷臺灣電力股份有限
    公司所有之路燈電源線其中一端，尚未得手之際，即遭路人
    許順安發現並報警處理，古俊傑旋即逃離現場，嗣於同日上
    午7 時50分許，在桃園縣平鎮市平鎮里3 鄰「豫章廟」前為
    警查獲，並扣得老虎鉗1 支、鐵條3 支及膠帶1 捲等物，始
    悉上情。
二、案經桃園縣政府警察局平鎮分局報請臺灣桃園地方法院檢察
    署檢察官偵查起訴。
    理  由
一、本件被告古俊傑所犯係死刑、無期徒刑或最輕本刑為3 年以
    上有期徒刑以外之罪，其於準備程序中就前揭被訴事實為有
    罪之陳述，經受命法官告知簡式審判程序之旨，並聽取其與
    公訴人之意見後，本院合議庭裁定由受命法官獨任進行簡式
    審判程序，合先敘明。
二、上揭犯罪事實，業據被告古俊傑於警詢、檢察官訊問及本院
    審理時均坦承不諱，並據證人許順安及臺灣電力股份有限公
    司員工許乾坤於警詢時就遭竊情節證述綦詳（見偵卷第15至
    20 頁 ），並有桃園縣政府警察局扣押筆錄、扣押物品目錄
    表、及現場照片5 張在卷可稽，以及扣案之老虎鉗1 支、鐵
    條3 支、膠帶1 捲等物在卷為憑。足認被告自白與事實相符
    ，本件事證明確，被告加重竊盜犯行堪予認定，應依法論科
    。
三、按刑法第321 條第1 項第3 款之攜帶兇器竊盜罪，係以行為
    人攜帶兇器竊盜為其加重條件，此所謂兇器，其種類並無限
    制，凡客觀上足對人之生命、身體、安全構成威脅，具有危
    險性之兇器均屬之，且祇須行竊時攜帶此種具有危險性之兇
    器為已足，並不以攜帶之初有行兇之意圖為必要（最高法院
    79年臺上字第5253號判例意旨參照），又按竊盜或損壞電桿
    、電線、變壓器或其他供電設備者，依刑法之規定從重處斷
    ，電業法第105 條定有明文，故竊取電業法之電線，應論以
    電業法第105 條之竊盜供電設備罪，並依刑法竊盜罪處斷。
    。查本件被告古俊傑行竊時所持老虎鉗1 支及鐵條3 支，為
    質地堅硬之金屬製品，客觀上足以對人之生命、身體、安全
    構成威脅，具有危險性，自屬兇器。是核被告所為，係違反
    電業法第105 條，應依刑法第321 條第1 項第3 款之攜帶兇
    器之加重竊盜未遂罪論處，起訴書僅認被告應依刑法第321
    條第1 項第3 款規定處斷，屬漏列法條，應予補充。又被告
    雖已著手於竊盜行為之實施（剪斷電源線之其中一端），惟
    尚未完成竊盜行為離開現場之際即為警查獲，未完全剝奪臺
    灣電力公司之持有狀態，為未遂犯，應依刑法第25條第2 項
    之規定，按既遂犯之刑減輕之。被告有上開事實欄所載之前
    科紀錄及執行情形，有臺灣高等法院被告前案紀錄表1 份附
    卷可稽，其於受有期徒刑之執行完畢後5 年以內故意再犯本
    件上開有期徒刑以上之罪，為累犯，應依刑法第47條第1 項
    之規定加重其刑，並依法先加後減。爰審酌被告有多次竊盜
    等前科紀錄，仍不知悔改，又再為本件犯行，破壞社會秩序
    及他人財產安全，所生危害非輕，迄仍未與被害人達成和解
    並賠償損失，兼衡被告之品行、生活狀況、智識程度、犯罪
    之動機、目的、手段、被害人所受損害之程度，及被告於坦
    承犯行，尚有悔意等一切情狀，量處如主文所示之刑，以示
    懲儆。另扣案之老虎鉗1 支、鐵條3 支及膠帶1 捲係被告古
    俊傑所有，業據被告古俊傑於警詢、檢察官訊問及本院審理
    中供明在卷，且係供被告為本件犯罪所用之物，爰依刑法第
    38條第1 項第2 款併予宣告沒收。
四、至公訴意旨雖以被告有犯罪習慣，請求依法宣告強制工作一
    節，惟按竊盜犯贓物犯保安處分條例第2 條第4 項係規定：
    「應執行之刑未達1 年以上者，不適用本條例」，從而18歲
    以上之竊盜犯或贓物犯，縱有犯罪之習慣，如果其應執行刑
    ，未達1 年以上者，不得適用本條例宣告強制工作處分（最
    高法院86年度台上字第3133號判決要旨參照）。本件被告所
    處之宣告刑既未逾1 年，則自無從適用上揭竊盜犯贓物犯保
    安處分條例之規定，且觀之本件被告雖有前開之竊盜罪科刑
    紀錄，惟各該前科之犯罪情節尚非重大，難謂被告積習已深
    顯有犯罪之習慣，檢察官並未提出證據證明被告因遊蕩或懶
    惰成習而犯罪之情形，且被告於本件竊盜犯行後自警詢即主
    動供明犯行，態度堪稱良好，如確能改過向善，俟判決確定
    執行本件科處之有期徒刑，應足收刑罰執行矯正之效果，是
    公訴人請求併依前揭竊盜犯贓物犯保安處分條例之規定，令
    被告入勞動場所強制工作，即於法未合，附此敘明。
據上論斷，應依刑事訴訟法第273 條之1 第1 項、第299 條第1
項前段，電業法第105 條，刑法第321 條第1 項第3 款、第25條
第2 項、第47條第1 項、第38條第1 項第2 款，判決如主文。
本案經檢察官洪敏超到庭執行職務。
中    華    民    國    100     年    5  月    25    日
                  刑事第十二庭    法  官   黃裕民
以上正本證明與原本無異。
如不服本判決應於收受判決後10日內向本院提出上訴書狀，並應
敘述具體理由。其未敘述上訴理由者，應於上訴期間屆滿後20日
內向本院補提理由書( 均須按他造當事人之人數附繕本) 「切勿
逕送上級法院」。
                                  書記官   蕭秀蓉
中    華    民    國   100    年    5     月    25    日
附錄本案論罪科刑之法條如下：
電業法第105條
（罰則（一）----供電設備之竊盜或損壞）
竊盜或損壞電桿、電線、變壓器或其他供電設備者，依刑法之規
定從重處斷。
中華民國刑法第321條
（加重竊盜罪）
犯竊盜罪而有下列情形之一者，處 6 月以上、5 年以下有期徒
刑，得併科新臺幣 10 萬元以下罰金：
一、侵入住宅或有人居住之建築物、船艦或隱匿其內而犯之者。
二、毀越門扇、牆垣或其他安全設備而犯之者。
三、攜帶兇器而犯之者。
四、結夥三人以上而犯之者。
五、乘火災、水災或其他災害之際而犯之者。
六、在車站、埠頭、航空站或其他供水、陸、空公眾運輸之舟、
    車、航空機內而犯之者。
前項之未遂犯罰之。